da: Controllerdesign: Kompakt; Modulær; Rackmonteret; Sikkerhed; Lille; Andet
ru: Конструкция контроллера: Компактный; Модульный; Монтируемый в стойку; Безопасность; Маленький; Другой
pl: Projekt sterownika: Kompaktowy; Modułowy; Montowanie w stelażu; Bezpieczeństwo; Mała; Inne
zh-CN: 控制器设计: 压缩式; 模块化; 机架式; 安全; 小; 其他
nb: Kontrollerdesign: Kompakt; Modulær; Stativfeste; Sikkerhet; Liten; Annet
sk-SK: Dizajn ovládača: Kompaktný; Modulárny; Namontované na stojane; Bezpečnosť; Malý; Iné
nl: Controller-ontwerp: Compact; Modulair; Op rek gemonteerd; Veiligheid; Klein; Andere
sl-SI: Zasnova krmilnika: Kompaktno; Modularno; Montaža na stojalo; Varnostni; Majhen; Drugo
ko: 컨트롤러 설계: 콤팩트; 모듈식; 랙 장착형; 안전; 스몰; 기타
it: Modello del controller: Compatta; Modulare; Montato su rack; Sicurezza; Small; Altro
hu: Vezérlő kialakítása: Kompakt; Moduláris; Állványra szerelhető; Biztonsági; Kis méretű; Egyéb
vi: Thiết kế bộ điều khiển: Nhỏ gọn; Mô-đun; Gắn trên giá; An toàn; Nhỏ; Khác
hr-HR: Dizajn kontrolera: Kompaktno; Modularno; Na stalku; Sigurni; Mali; Ostalo
lt-LT: Valdiklio dizainas: Kompaktiškas; Modulinis; Įrengiamas stove; Apsauga; Mažas; Kita
cs: Design ovladače: Kompaktní; Modulární; Montáž do regálu; Bezpečnostní; Malá; Jiné
th: การออกแบบตัวควบคุม: แบบกะทัดรัด; แบบโมดูลาร์; ยึดกับราง; ความปลอดภัย; เล็ก; อื่นๆ
sv: Controllerdesign: Kompakt; Modul; Rackmonterad; Säkerhet; Liten; Övrigt
de: Controller-Design: Kompakt; Modular; Rackmontage; Sicherheitsrasierer; Klein; Sonstiges
el: Σχεδιασμός ελεγκτή: Μικρών διαστάσεων; Αρθρωτό; Τοποθέτηση σε ράφι; Ασφάλεια; Μικρός; Άλλο
bg-BG: Дизайн на контролера: Компактен; Модулен; Монтиране в стелаж; Безопасност; Малък; Други
en: Controller design: Compact; Modular; Rack-mounted; Safety; Small; Other
ja: コントローラーの設計: コンパクト; モジュラー; ラックマウント型; 安全; 小; その他
fr: Design de la commande: Compact; Modulaire; Montage sur rail; De sûreté; Petite; Autre
tr: Denetleyici Tasarımı: Kompakt; Modüler; Rafa monte; Emniyet; Küçük; Diğer
fi: Ohjaimen muotoilu: Kompakti; Modulaarinen; Telineeseen asennettu; Turvallisuus; Pieni; Muu
es: Diseño del controlador: Compacto; Modular; Montaje en bastidor; Seguridad; Pequeño; Otros
ro-RO: Design controler: Compact; Modular; Montat pe suport; Siguranță; Mic; Altele
zh-TW: 控制器設計: 小巧; Modular; 機架式; 安全; 小; 其他
pt-BR: Formato do controlador: Compacto; Modular; Montado em prateleira; De segurança; Pequena; Outro
pt-PT: Design do controlador: Compacto; Modular; Montado em estante; Segurança; Pequeno; Outro